【裁判字號】    95,訴,2546
【裁判日期】    951120
【裁判案由】    毒品危害防制條例
【裁判全文】
臺灣高雄地方法院刑事判決              95年度訴字第2546號
公  訴  人  臺灣高雄地方法院檢察署檢察官
被      告  乙○○
                    樓
                    （現於臺灣高雄看守所羈押中）
上列被告因毒品危害防制條例案件，經檢察官提起公訴（95年度
毒偵字第4859號）及移送併辦（95年度毒偵字第6391號），本院
訊問被告後，被告為認罪之陳述，經本院裁定由受命法官獨任審
理並判決如下：
    主  文
楊景輝連續施用第一級毒品，累犯，處有期徒刑柒月: 又連續施
用第二級毒品，累犯，處有期徒刑參月，扣案之第二級毒品甲基
安非他命壹包（驗前淨重零點零貳公克，驗後淨重零點零壹公克
），沒收銷燬之。應執行有期徒刑玖月，扣案之第二級毒品甲基
安非他命壹包（驗前淨重零點零貳公克，驗後淨重零點零壹公克
），沒收銷燬之。
    事  實
一、乙○○前於民國91年間因施用毒品案件，經本院以92年度訴
    字第203號判決處有期徒刑8月、4月，應執行有期徒刑10 月
    確定，於94年10月12日縮短刑期假釋出監，並於95年1 月16
    日保護管束期滿，未撤銷假釋以已執行完畢論；另由本院裁
    定令入戒治處所施以強制戒治，於92年6 月27日停止戒治處
    分出監視為執行完畢。詎其仍不知悔改，復基於施用第一級
    毒品、第二級毒品之概括犯意，連續於強制戒治執行完畢釋
    放後5年內之(1)95年5月18日中午12時許，在高雄市○○○路
    198 號住處，分別：以海洛因摻水、注射針筒注射之方式，
    施用第一級毒品海洛因1 次；以玻璃球燒烤之方式，施用第
    二級毒品甲基安非他命1次。嗣為警於95年5 月19日下午4時
    25分許，在高雄市○○區○○路232 巷口處當場查獲，並扣
    得第二級毒品甲基安非他命1 小包（驗前淨重0.02公克，驗
    後淨重0.01公克），且經警採尿送驗，呈現嗎啡、甲基安非
    他命陽性反應，始悉上情。(2)95年6 月30日15時30分為警採
    尿回溯24小時內之某時，在高雄市○○○路198 號住處，分
    別：以海洛因摻水、注射針筒注射之方式，施用第一級毒品
    海洛因1 次；以玻璃球燒烤之方式，施用第二級毒品甲基安
    非他命1 次。嗣經警通知採集尿液，驗得呈現嗎啡、甲基安
    非他命陽性反應，始知上情。
二、案經高雄市政府警察局小港分局移請臺灣高雄地方法院檢察
    署檢察官偵查起訴。
    理  由
一、本件被告楊景輝所犯係死刑、無期徒刑、最輕本刑為3 年以
    上有期徒刑以外之罪，其於準備程序中就被訴事實為有罪之
    陳述，經法官告知簡式審判程序之旨，並聽取公訴人、被告
    之意見後，認為適宜由受命法官獨任進行簡式審判程序，依
    刑事訴訟法第273 條之1第1項規定，裁定由受命法官獨任進
    行簡式審判程序，合先敘明。
二、訊據被告楊景輝對於前揭施用第一級毒品海洛因及第二級毒
    品甲基安非他命之犯行，業於本院調查、審理中坦承不諱，
    且被告分別於95年5月19日、95年6月30日下午15時30分為警
    查獲當時所採集之尿液，經送檢驗結果，均呈毒品嗎啡及甲
    基安非他命陽性反應，此有高雄市立凱旋醫院濫用藥物尿液
    95年5月29日A00000000 號檢驗報告、長榮大學95年7月19日
    VＺ00000000000號確認報告在卷可稽。又查扣之白色粉末1包
    ，經送請高雄醫學大學附設中和紀念醫院檢驗結果，確為第
    二級毒品甲基安非他命（驗前淨重0.02公克，驗後淨重0.01
    公克），亦有該醫院95年8月8日950857號檢驗報告附卷可憑
    ，復有自願受搜索同意書、扣押物品目錄表、嫌疑人尿液代
    碼與姓名對照表、尿液檢體採集送驗紀錄表附卷可憑，足見
    被告之自白與事實相符，自可採為論罪科刑之憑據。
三、被告前於91年間因施用毒品案件，經本院裁
    定令入戒治處所施以強制戒治，於92年6 月27日停止戒治處
    分出監視為執行完畢等情，亦有臺灣高等法院被告前案紀錄
    表及臺灣高雄地方法院檢察署刑案資料查註紀錄表各1 份附
    卷可按。本件事證明確，被告於強制戒治執行完畢釋放後，
    5 年內再犯本件施用第一級毒品及第二級毒品之犯行，事證
    明確，自應依法論科。
四、新舊法比較適用：
    按94年2 月2 日修正公布後刑法第2 條第1 項規定：「行為
    後法律有變更者，適用行為時之法律。但行為後之法律有利
    於行為人者，適用最有利於行為人之法律」。而此係為規範
    行為後法律變更所生新舊法律比較適用之準據法（最高法院
    95年度第8 次刑事庭會議參照）。經查：本件新舊法比較適
    用之結果如附表所示，經比較之結果應適用被告行為時即94
    年2 月2 日修正公布前之刑法，合先敘明。
五、按海洛因係屬毒品危害防制條例第2條第2項第1 款所稱之第
    一級毒品，安非他命為毒品危害防制條例第2條第2項第2 款
    所稱之第二級毒品，依法均不得持有、施用。核被告楊景輝
    所為，係犯毒品危害防制條例第10條第1 項之施用第一級毒
    品罪及同條例第10條第2 項之施用第二級毒品罪。被告持有
    第二級毒品，嗣進而施用之，持有之低度行為應為施用之高
    度行為所吸收，不另論罪。又被告先後2 次分別施用第一級
    毒品、第二級毒品犯行，時間緊接、手法相同，顯係觸犯構
    成要件相同之罪，為連續犯，應依修正前刑法第56條之規定
    ，論以一罪。公訴人所移送併辦（95年度毒偵字第6391號）
    部分，與本件起訴部分有連續犯之裁判上一罪關係，公訴人
    既已起訴，本院自得一併審理，附此敘明。被告曾因施用毒
    品案件，經本院以92年度訴字第203號判決處有期徒刑8月、
    4 月，應執行有期徒刑10月確定，於94年10月12日縮短刑期
    假釋出監，並於95年1 月16日保護管束期滿，未撤銷假釋以
    已執行完畢論，有台灣高雄地方法院檢察署刑案資料查註紀
    錄表及台灣高等法院被告前案紀錄表可按，其於有期徒刑執
    行完畢後5 年以內再犯有期徒刑以上之罪，為累犯，應依修
    正前刑法第47條規定加重其刑。又被告所犯上開施用海洛因
    、甲基安非他命二罪間，犯意各別，行為互異，應予分論併
    罰。爰審酌被告前因施用毒品，經強制戒治、論罪科刑後，
    仍未戒絕毒品，再犯本件施用毒品之罪，顯見其戒除毒癮之
    意志薄弱，惡習未改，惟念及施用毒品乃戕害自己身心之行
    為，尚未損及他人，且其犯後坦認犯行，態度尚可，犯罪動
    機、目的等一切情狀，各量處如主文所示之刑，並依修正前
    刑法第51條第5款定其應執行之刑，以資懲儆。
六、至扣案之甲基安非他命1包（驗前淨重0.02公克，驗後淨重0
    .01公克），不問屬於何人所有，應依毒品危害防制條例第1
    8條第1項前段規定，宣告沒收銷燬之。
七、據上論斷，應依刑事訴訟法第273條之1 第1項、第299條第1
    項前段，毒品危害防制條例第10條第1項、第2項、第18條第
    1 項前段，刑法第2條第1項前段、修正前刑法第11條、第56
    條、第47條、第51條第5款，判決如主文。
八、本案經檢察官甲○○到庭執行職務。
中    華    民    國    95    年    11    月    20    日
                  刑事第十一庭  法  官   吳金芳
以上正本證明與原本無異。
如不服本判決，應於判決送達後10日內，向本院提出上訴狀。
中    華    民    國    95    年    11    月    22    日
                                書記官   劉音利
附表：
┌──┬───────┬────┬────┬────┬────┬────┬──┐
│編號│比較項目      │94年2 月│94年2 月│比較依據│比較理由│比較結果│備考│
│    │              │2 日修正│2 日修正│        │        │何者對行│    │
│    │              │公布前之│公布後之│        │        │為人有利│    │
│    │              │刑法    │刑法    │        │        │        │    │
├──┼───────┼────┼────┼────┼────┼────┼──┤
│1   │累犯          │第47條：│第47條第│94年2 月│被告無論│無特別有│    │
│    │              │受有期徒│1 項：  │2 日修正│新舊法均│利者    │    │
│    │              │刑之執行│受徒刑之│公布後之│構成累犯│        │    │
│    │              │完畢，或│執行完畢│之刑法第│        │        │    │
│    │              │受無期徒│，或一部│2 條第1 │        │        │    │
│    │              │刑或有期│之執行而│項      │        │        │    │
│    │              │徒刑一部│赦免後，│        │        │        │    │
│    │              │之執行而│五年以內│        │        │        │    │
│    │              │赦免後，│故意再犯│        │        │        │    │
│    │              │五年以內│有期徒刑│        │        │        │    │
│    │              │再犯有期│以上之罪│        │        │        │    │
│    │              │徒刑以上│者，為累│        │        │        │    │
│    │              │之罪者，│犯，加重│        │        │        │    │
│    │              │為累犯，│本刑至二│        │        │        │    │
│    │              │加重本刑│分之一。│        │        │        │    │
│    │              │至二分之│        │        │        │        │    │
│    │              │一。    │        │        │        │        │    │
├──┼───────┼────┼────┼────┼────┼────┼──┤
│2   │連續犯        │第56條：│第56條：│94年2 月│94年2 月│94年2 月│    │
│    │              │連續數行│刪除。  │2 日修正│2 日修正│2 日修正│    │
│    │              │為而犯同│        │公布前之│公布前之│公布前之│    │
│    │              │一之罪名│        │刑法第2 │刑法，被│刑法    │    │
│    │              │者，以一│        │條第1 項│告應依連│        │    │
│    │              │罪論。但│        │        │續犯以一│        │    │
│    │              │得加重其│        │        │罪論並加│        │    │
│    │              │刑至二分│        │        │重其刑，│        │    │
│    │              │之一。  │        │        │但依修正│        │    │
│    │              │        │        │        │公布後之│        │    │
│    │              │        │        │        │刑法，則│        │    │
│    │              │        │        │        │應論以數│        │    │
│    │              │        │        │        │罪，故應│        │    │
│    │              │        │        │        │以修正公│        │    │
│    │              │        │        │        │布前之刑│        │    │
│    │              │        │        │        │法第56條│        │    │
│    │              │        │        │        │，對被告│        │    │
│    │              │        │        │        │論以連續│        │    │
│    │              │        │        │        │犯對被告│        │    │
│    │              │        │        │        │較有利  │        │    │
├──┼───────┼────┼────┼────┼────┼────┼──┤
│3   │定應執行刑    │第51條第│第51條第│94年2 月│94年2 月│94年2 月│    │
│    │              │5 款：  │5 款：  │2 日修正│2 日修正│2 日修正│    │
│    │              │宣告多數│宣告多數│公布後之│公布前之│公布前之│    │
│    │              │有期徒刑│有期徒刑│刑法第2 │刑法，其│刑法    │    │
│    │              │者，於各│者，於各│條第1 項│應執行刑│        │    │
│    │              │刑中之最│刑中之最│        │之刑期不│        │    │
│    │              │長期以上│長期以上│        │得逾20年│        │    │
│    │              │，各刑合│，各刑合│        │，對被告│        │    │
│    │              │併之刑期│併之刑期│        │較有利  │        │    │
│    │              │以下，定│以下，定│        │        │        │    │
│    │              │其刑期。│其刑期。│        │        │        │    │
│    │              │但不得逾│但不得逾│        │        │        │    │
│    │              │二十年。│三十年。│        │        │        │    │
│    │              │        │        │        │        │        │    │
├──┼───────┼────┴────┴────┴────┴────┴──┤
│    │綜合比較之結果│行為時法即94年2 月2 日修正公布前之刑法較有利被告      │
└──┴───────┴───────────────────────────┘
附錄本判決論罪法條全文：
毒品危害防制條例第10條：
  施用第一級毒品者，處6月以上5年以下有期徒刑。
  施用第二級毒品者，處3年以下有期徒刑。


司法院資訊處製作；財團法人民間司法改革基金會備份。
